【裁判字號】    95,易,530
【裁判日期】    951220
【裁判案由】    竊盜
【裁判全文】
臺灣基隆地方法院刑事判決               95年度易字第530號
公  訴  人  臺灣基隆地方法院檢察署檢察官
被      告  丙○○
上列被告因竊盜案件，經檢察官提起公訴（95年度偵字第4580號
），被告並為有罪陳述，本院合議庭乃裁定由受命法官獨任以簡
式審判程序進行審理，並判決如下：
    主  文
丙○○踰越安全設備竊盜，累犯，處有期徒刑柒月。
    事  實
一、丙○○前因違反毒品危害防制條例案件，經本院於民國89年
    4 月28日，以88年度訴字第677 號判決有期徒刑一年確定；
    又因公共危險等案件，經本院於90年4 月10日，以90年度交
    易字第27號判決有期徒刑二年確定；再因違反毒品危害防制
    條例案件，經本院於90年6 月1 日，以90年度訴字第200 號
    判決有期徒刑七月確定。嗣其最末二案，則經本院以90年度
    聲字第692 號裁定應執行有期徒刑二年六月確定，並與首開
    案件（有期徒刑一年）刑期接續，於90年6 月25日入監執行
    ，92年11月20日假釋出監；乃於假釋期間，又因犯竊盜案件
    ，經臺灣士林地方法院於93年12月31日，以93年度易字第92
    9 號判決有期徒刑九月確定，嗣其上開假釋並經撤銷，於93
    年9 月13日再度入監，執行殘刑十一月二十一日暨上開徒刑
    九月，迄95年5 月25日始執行完畢。乃丙○○猶不知惕勵己
    行，於95年8 月8 日上午7 時，途經基隆市○○區○○街15
    4 號之乙○○住宅前，適見其氣窗即安全設備未關，遂萌生
    為自己不法所有之意圖，趁屋主乙○○暨其家人猶熟睡未醒
    之機會，攀爬並翻越該氣窗（安全設備）以侵入該屋，繼而
    徒手搜刮屋內現金新臺幣（下同）128,000 元、勞力士手錶
    1 支及鑽戒1 只；丙○○以上開方式踰越安全設備竊盜上揭
    財物得手後，旋啟門逃逸，並將竊盜所得之現款128,000 元
    花用一空；至上開鑽戒1 只，則經持往臺北縣三重夜市，以
    15,000元之價格變現使用；上開勞力士手錶1 支，則另經持
    往基隆市○○路21巷2 號之成功當舖，以40,000元之價格，
    典當予不知情之當舖負責人初炳群。嗣員警獲報前往乙○○
    之住處搜證，始採得丙○○之指紋1 枚而循線查悉上情。
二、案經基隆市警察局第四分局移送臺灣基隆地方法院檢察署檢
    察官偵查起訴。
    理  由
壹、程序事項
    查本案被告丙○○所犯者非為死刑、無期徒刑、最輕本刑為
    三年以上有期徒刑之罪或高等法院管轄第一審案件，其於準
    備程序進行中，先就被訴事實為有罪之陳述，經告知其簡式
    審判程序之旨，並聽取公訴人、被告之意見後，本院業已依
    刑事訴訟法第二百七十三條之一第一項規定，裁定由受命法
    官獨任以簡式審判程序進行本案之審理。
貳、實體事項
一、證據能力
  (一)「被告以外之人於審判外之言詞或書面陳述，除法律有規定
    者外，不得作為證據」之規定，於法院以簡式審判程序處刑
    者，不適用之。刑事訴訟法第一百五十九條第二項前段定有
    明文。乃不受傳聞證據法則拘束之例外性規定。準此，本案
    相關證人於審判外之言詞或書面陳述，倘查無不得作為本案
    審判依據之其他情事，復業經本院踐行證據調查之合法程序
    ，就令係屬傳聞（審判外之陳述），核其自猶可據為本案審
    判之證據。合先指明。
  (二)法院適用簡式審判程序處刑者，固可不受傳聞證據法則之拘
    束，詳如前述，惟證人、鑑定人倘依法應具結而未具結者，
    其證言或鑑定意見，依刑事訴訟法第一百五十八條之三規定
    ，仍係絕對無證據能力，而不得作為本案審判之證據。茲本
    院遍觀起訴意旨所舉證據資料，其中，乙○○雖曾於偵查中
    到庭應訊，然查，乙○○於偵查中，概係以「被害人」身分
    而為陳述，且所供有關本案被告丙○○之涉案情節，亦未經
    檢察官於供前或供後告以偽證罪之處罰並命之具結，兼以核
    無不得令其具結之事由，則其當屬證人依法應具結而未具結
    之證言，絕對無證據能力，恆不得作為本案審判之證據。是
    證人乙○○於偵查中之所證，自仍不得據為認定被告犯罪之
    證據。
二、事實認定
    上揭事實業據被告丙○○於本院審理時坦承在卷，核與證人
    即被害人乙○○、證人初炳群於警詢證述之情節相符，並有
    典當登記資料、典當單據、贓物認領保管收據、案發現場指
    紋採證照片暨內政部警政署刑事警察局95年9 月11日刑紋字
    第0950133680號鑑驗書各1 紙在卷可佐，堪認被告於本院審
    理時之任意性自白，與事實相符，可以採信。綜上，本案事
    證明確，被告如本判決事實欄所載之竊盜犯行，堪可認定，
    應依法論科。
三、論罪科刑
  (一)按刑法第三百二十一條第一項第二款所稱之「其他安全設備
    」，乃指門扇、牆垣以外，依社會通常觀念，足認為防盜之
    一切設備而言；茲被害人乙○○之住宅氣窗，自客觀以言，
    既有防閑之效用，核其性質，當屬刑法第三百二十一條第一
    項第二款所指之「安全設備」無疑，是倘行為人藉踰越該窗
    戶之方式以入室行竊，則其自應論以本條之踰越安全設備加
    重竊盜罪。又毀（毀損）越（踰越）安全設備而入室行竊，
    其越入行為即屬侵入住宅，已結合於所犯加重竊盜之罪質中
    ，而無更行構成侵入住宅竊盜之理（最高法院27年上字第18
    87號判例意旨參照）；至其毀損行為即屬毀棄、損壞他人之
    物，亦已結合於所犯加重竊盜之罪質中，並無更行構成毀損
    罪名之餘地（最高法院92年度臺非字第6 號判決意旨參照）
    ，合先指明。
  (二)查被告係藉攀爬並翻越被害人乙○○住處氣窗之方式，入室
    行竊；核其所為，係犯刑法第三百二十一條第一項第二款之
    踰越安全設備加重竊盜罪。
  (三)起訴書雖誤繕本案之法條罪名（即誤載為刑法第三百二十一
    條第一項第一款之夜間侵入住宅加重竊盜罪），然此業據蒞
    庭檢察官於未變動社會基本事實同一性之前提下，當庭更正
    起訴之法條罪名為刑法第三百二十一條第一項第二款之踰越
    安全設備加重竊盜罪（參見本院準備程序筆錄第3 頁；本院
    審判筆錄第1 頁、第5 頁），本於檢察一體之原則，本院當
    以蒞庭檢察官所到庭更正者，為本案起訴之法條罪名，而不
    生起訴法條應予變更或更正之問題。
  (四)查被告曾有如前所述之犯罪科刑及刑之執行情形，此有臺灣
    高等法院被告前案紀錄表在卷可稽，其於有期徒刑執行完畢
    後，五年以內，故意再犯本起最重本刑有期徒刑以上之罪，
    為累犯，應依刑法第四十七條第一項規定，加重其刑。
  (五)本院審酌被告不思正當工作以換取財物，妄想以竊盜方式不
    勞而獲，其觀念殊不足取，且亟待矯治，兼之考量被告犯後
    態度良好、已表悔悟及其犯罪動機、目的、手段、對被害人
    財產法益所造成之侵害等一切情狀，量處如主文所示之刑。
四、臺灣基隆地方法院檢察署95年度偵字第4798號併辦意旨固以
    ：被告於95年6 月7 日上午10時，侵入基隆市○○區○○路
    248 巷33號住宅行竊，與業經起訴並經本院認定有罪之前揭
    部分，核有「集合犯」之「包括一罪」關係云云。惟按學理
    上所稱之「集合犯」，必其「構成要件行為」之本質，具有
    反覆、延續實行之特徵，刑事立法並予特別歸類，定為犯罪
    構成要件之行為要素，例如收集、販賣、製造、散布等行為
    概念者是（最高法院95年度臺上字第1079號判決意旨參照）
    ；乃觀諸本案所涉竊盜罪名之構成要件，其行為要素首已欠
    缺「反覆、延續實行」之特徵，是此類犯罪之行為評價，首
    已顯難適用「集合犯」之法律概念。其次，被告本案（95年
    8 月8 日）與另案（95年6 月7 日）竊盜犯行之實施，其間
    實已相隔二月有餘，是自客觀以言，已難認此前、後2 起竊
    盜犯行係出於被告的「一個意思決定」，更何況，被告業已
    到庭敘明其各次竊盜出於「臨時起意」之詳細過程（參見本
    院準備程序筆錄第3 頁；本院審判筆錄第4 頁），則就其行
    為暨罪數之評價而言，尤應對之為「數行為」暨「數罪」之
    評價，而非僅泛以「包括一罪」論之。從而，併辦意旨應非
    起訴效力之所及，核無審判不可分原則之適用，並應退由檢
    察官另為適法之處置。
據上論斷，應依刑事訴訟法第二百七十三條之一第一項、第二百
九十九條第一項前段，刑法第三百二十一條第一項第二款、第四
十七條第一項，判決如主文。
本案經檢察官甲○○到庭執行職務。
中    華    民    國    95    年    12    月    20    日
                  刑事第三庭法  官  王慧惠
以上正本證明與原本無異。
對於本件判決如有不服，應於收受送達後10日內，向本院提出上
訴書狀，上訴於臺灣高等法院，並按他造當事人之人數附具繕本
。
中    華    民    國    95    年    12    月    20    日
                            書記官  王一芳
附錄論罪法條
刑法第321條第1項第2款
犯竊盜罪而有左列情形之一者，處 6 月以上、 5 年以下有期徒
刑：
二  毀越門扇、牆垣或其他安全設備而犯之者。


司法院資訊處製作；財團法人民間司法改革基金會備份。
